臺灣士林地方法院小額民事判決
110年度士小字第2226號
原      告  巫欣霓
被      告  黃旻宣
上列當事人間請求損害賠償事件，經本院刑事庭移送前來，本院
於民國111年1月4日言詞辯論終結，判決如下：
    主  文
原告之訴及假執行之聲請均駁回。
訴訟費用新臺幣壹仟元由原告負擔。
    事實及理由要領
一、按小額訴訟訴狀送達後，原告不得將原訴變更或追加他訴，
    但擴張或減縮應受判決事項之聲明者，不在此限，民事訴訟
    法第436 條之23、第436 條第2 項、第255 條第1 項但書第
    3 款定有明文。查原告起訴時訴之聲明為「被告應給付原告
    新臺幣（下同）50,000 元，及願供擔保請准宣告假執行。
    」嗣於訴訟進行中，原告變更訴之聲明為「被告應給付原告
    86,004 元，及願供擔保請准宣告假執行。」核其變更請求
    部分，屬於擴張訴之聲明，依前揭規定，原告所為變更部分
    應予准許。
二、原告起訴主張：被告於民國109年4月7日12時50分許，騎乘
    車牌號碼000-000號普通重型機車，沿臺北市大同區昌吉街
    由西往東方向行駛，行經上開路段與昌吉街110巷交岔路口
    時，本應注意車前狀況，且依當時情形，並無不能注意之情
    事，竟疏未注意及此，貿然前行，適有原告由對向行走至該
    處，被告所騎乘機車之右後照鏡勾到原告之背包背帶，致原
    告因而倒地，並受有右側肋骨多發性閉鎖性骨折、胸痛、胸
    部挫傷、左膝膝部擦傷、右側眼瞼及眼周圍區域的表淺損傷
    、右側上臂擦傷等傷害。原告除因上揭傷勢支付醫療費用1,
    768元外，另因傷請假而受有正職薪資32,648元、兼職薪資1
    9,500元之損失，更支付交通鑑定費2,000元、訴狀寄送費用
    88元，爰請求被告賠償，併請求被告賠償精神慰撫金3萬元
    等語；兩造雖然有達成和解，並有簽立和解書（下稱系爭和
    解書），但是系爭和解書之範圍未包含因車禍而受到之薪資
    損失，原告於簽立系爭和解書之時，也不知道傷勢如此嚴重
    ，原告乃依民法第738條第3款撤銷系爭和解書，爰依侵權行
    為之法律關係，提起本件訴訟，並聲明：被告應給付原告86
    ,004元，及願供擔保請准宣告假執行。
三、被告答辯略以：就本件事故兩造已經達成和解，被告也已經
    賠償原告，且本件事故原告才是肇事主因，被告再度請求並
    無理由，另於簽立系爭和解書之時，原告就已經知道其所受
    之傷勢，系爭和解書應已經含括原告所有之請求等語，並聲
    明請求駁回原告之訴。
四、法院得心證的理由：
　㈠稱和解者，謂當事人約定，互相讓步，以終止爭執或防止爭
    執發生之契約。和解有使當事人所拋棄之權利消滅及使當事
    人取得和解契約所訂明權利之效力，亦為民法第736條、第7
    37條所分別明定。是和解契約成立後，應依該和解創設之法
    律關係以定當事人間之債權及債務關係。再和解原由兩造互
    相讓步而成立，和解之後任何一方所受之不利益均屬其讓步
    之結果，不能據為撤銷之理由。且和解契約合法成立，兩造
    當事人即均應受該契約之拘束，縱使一造因而受不利益之結
    果，亦不得事後翻異，更就和解前之法律關係再行主張。另
    另和解之成立，如係出於錯誤而為，除有民法第738條所定
    對於他方當事人之資格或對於重要之爭點有錯誤而為和解事
    項外，當事人不得以錯誤為理由撤銷之。且所謂錯誤，乃指
    意思表示之人對於構成意思表示內涵之效果意思，與其表示
    於外之表示內容，因錯誤或不知而致生齟齬而言。
　㈡就本件事故，兩造已經達成和解，並有簽立系爭和解書，被
    告亦已經履行，此經原告自承在卷（見本院卷第51頁），原
    告雖主張系爭和解書未包含薪資等損失，然觀諸系爭和解書
    內容為「緣因109年4月17日12時50分甲方黃旻宣駕駛300-BE
    Q機車與乙方巫欣霓行人在臺北市○○區○○街000號前發生交通
    事故，致雙方肢體部分外傷。茲鑒於事出意外，互願讓步，
    以息爭訟，經雙方同意由甲方賠償乙方新臺幣5,000元整，
    特立此和解書為憑」等文字，並未限定賠償之項目，應認和
    解之範圍及於該次車禍之全部損失，原告主張應非可採。原
    告雖以系爭和解不包含工作損失，而主張依民法第738條第3
    款有關當事人資格或重要爭點有錯誤之規定撤銷該和解書，
    然於本院自承：當時我左邊乳房下疼痛無法移動，膝蓋有擦
    傷，右眼儉感覺痛、腫，因為我右手撐地，所以導致右上臂
    擦傷，當下無法說話，呼吸之間一呼一吸都會痛，只要一移
    動就會痛，無法言語的痛，救護車送到醫院後，我的行動方
    式只能走路不能搭乘大眾交通工具，且走路速度比平常慢，
    不能提重物，在醫院時雖然知道肋骨有裂傷，但我不知道有
    斷這麼多根，我是第一次遇到這樣的車禍，看醫生回家後，
    在我家樓下與被告和解等語（見本院卷第51-53頁），是原
    告於車禍發生後未幾，已知悉該次車禍對身體造成相當之損
    害，復於醫院時得知肋骨斷裂之事，以原告之年齡、知識及
    經驗，當可知悉對日後上班將造成一定影響，進而使薪資受
    損，然仍於返家後評估利害，而與被告作成系爭和解書，就
    其傷勢難認有何誤認可言，自無從依民法第738條各款規定
    逕自撤銷和解契約，是系爭和解書仍有效成立，被告又已履
    行系爭和解書之條件，原告自不得再以相同事由請由被告賠
    償，原告之訴應為無理由，應予駁回。至於本件車禍之刑事
    部分，固經本院刑事庭判處罪刑，然此係因民事和解契約之
    作成不使刑事告訴權消滅所致，而非本院刑事庭認定系爭和
    解書非有效成立，併此說明。
　㈢從而，本件原告之訴為無理由，應予駁回。 　　
五、訴訟費用負擔之依據：民事訴訟法第78條。依職權確定訴訟
    費用額為1,000元（原告於移送至本院後始提出追加部分之
    第一審裁判費），應由原告負擔。 　　
中　　華　　民　　國　 111　　年　　1 　　月　　18　　日
              　　士林簡易庭法  官  陳紹瑜
以上正本係照原本作成。
如不服本判決，應於送達後20日內，向本院提出上訴狀並應記載
上訴理由，表明關於原判決所違背之法令及其具體內容與依訴訟
資料可認為原判決有違背法令之具體事實，如於本判決宣示後送
達前提起上訴者，應於判決送達後20日內補提上訴理由書（須附
繕本）。
中　　華　　民　　國　 111　　年　　1 　　月　　18　　日
　                          書記官  吳雪華